【裁判字號】    90,上易,1812
【裁判日期】    901127
【裁判案由】    竊盜
【裁判全文】
臺灣高等法院高雄分院刑事判決                    九十年度上易字第一八一二號
    上訴人即被告  甲○○
右上訴人因竊盜案件，不服臺灣高雄地方法院九十年度易字第二二六０號中華民國九
十年九月十七日第一審判決（起訴案號：臺灣高雄地方法院檢察署九十年度偵續字第
四三號），提起上訴，本院判決如左：
    主  文
上訴駁回。
    事  實
一、甲○○意圖為自己不法之所有，於民國八十九年九月二十日下午四時三十分（檢
    察官誤載為四十分）許，在高雄市三民區○○○路一００號果菜市場內，趁人不
    知之際，竊取乙○○所有陳列於上開果菜市場內之梨子一箱（價值新台幣一千元
    ），得手後將之藏放於其駕駛之車牌號碼ＺＥ─八七九五號（檢察官誤載為二Ｅ
    ─八七九五號）自小客車行李廂內，並快速駛離上開處所，因車速過快，引起另
    一攤販陳淵輝之注意，乃請守衛室警衛予以攔截，並報警查獲。
二、案經高雄市政府警察局三民第二分局移送臺灣高雄地方法院檢察署檢察官偵查起
    訴。
    理  由
一、訊據上訴人即被告甲○○矢口否認有何上開犯行，辯稱：當日因公外出途經果菜
    市場時，想起妻子現正懷孕，乃入內採購梨子，惟因找不到老闆，而警衛室有三
    、四人聚集，認老闆在該處，且在趕時間，乃先將一箱梨子搬上後車廂，再開車
    到入口警衛室詢問老闆何人以便付錢，然才剛停車，另一攤販即誤認他係不付錢
    要偷走梨子，乃聚眾圍住他，本案全係誤會，他並沒有要偷梨子云云。經查：
(一)、被告當日已將被害人乙○○所有置放於前開果菜市場內之梨子一箱搬上其行李廂
    ，並於至警衛室前為人察覺後始將梨子搬下車等情，業據被告陳明在卷，並經證
    人陳淵輝在原審到庭結證屬實。而上開果菜市場係早市，營業時間是早上，下午
    很少作生意，此業據證人陳淵輝在原審陳述在卷，而被告卻於下午四時三十分才
    要去買水果，顯與常情不合。再者，一般交易方式均係於買方及賣方談妥價格後
    才交付貨物，然被告卻係在詢問及談妥價格前即貿然將梨子搬上車，且係在未告
    知任何人之情況下，將梨子放在隱秘之行李廂中，並予以加蓋，此業據被告供陳
    在卷，被告所為顯與常情相悖。又依證人陳淵輝在原審中所述，其見被告在離開
    前開果菜市場之際，車速很快，才通知警衛將被告攔下來，而被告將東西卸下處
    ，尚離警衛室四、五十公尺，是被告如果確係欲至警衛室向乙○○結帳，衡情，
    豈有將梨子置於車輛後行李箱且駕車快速離去之理﹖
(二)、上開市場為高雄市有名之果菜市場，內設攤位不少，被告於非交易時間前往採購
    已令人生疑，猶辯稱誤認老闆在警衛室，然查警衛室不過三、四人在內，此業據
    被告供陳在卷，被告既未事先加以查問，憑何依據認為老闆在警衛室內？且其如
    認老板在警衛室內，何不先至該處與老板或其他在場之表明其欲購買梨子之意願
    ，以免事後發生爭端﹖而被害人乙○○當時也確實不在市場內，此業據被害人乙
    ○○陳明在卷，則被告到達警衛室後勢必找不到人付錢，此時被告又需將梨子載
    回原處，並打開行李廂取出後，再搬回原位，再向其他人購買，如此一來豈非更
    耗費時間，被告若真的趕時間，絕無如此做之道理。綜上所述，被告辯稱係要買
    梨子云云，顯與事理相違，所辯無非事後卸責之辭，不足採信，被告罪證明確，
    犯行堪以認定。
二、核被告所為，係犯刑法第三百二十條第一項之竊盜罪。原審因而適用刑法第二條
    第一項前段、第三百二十條第一項、修正後第四十一條第一項前段，罰金罰鍰提
    高標準條例第一條前段、第二條規定，並審酌被告犯後態度惡劣，狡黠飾詞，浪
    費訴訟資源，雖與被害人和解，然毫無悔意，及被害人所受之損害尚屬輕微等一
    切情狀，量處拘役五十九日，及敘明被告行為後，刑法第四十一條，已於九十年
    一月十日修正公布，並於同月十二日施行，其第一項前段規定為「犯最重本刑為
    五年以下有期徒刑之罪，而受六月以下有期徒刑或拘役之宣告，因身體、教育、
    職業或家庭之關係或因其他正當事由，執行顯有困難者，得以一元以上三元以下
    折算一日，易科罰金。」，本件被告犯罪後，上開法律已變更，依最高法院二十
    四年七月刑庭總會決議，易科罰金之事項，應依刑法第二條第一項之規定，適用
    修正後之刑法第四十一條之新法，本件爰諭知易科罰金折算標準，以資懲儆。經
    核原審認事用法俱無不合，量刑亦稱妥適，被告上訴意旨否認犯罪，空言指摘原
    判決不當，並無可取，為無理由，應予駁回。
三、至原審判決書主文欄雖有「沒收」字樣，惟並未明載應沒收之物品為何，且其事
    實及理由欄內均未提及有應沒收之物品，故該「沒收」二字應係贅字，併此敘明
    。
據上論結，應依刑事訴訟法第三百六十八條，判決如主文。
本案經檢察官王登榮到庭執行職務。
中      華      民      國    九十      年      十一    月    二十七    日
                              臺灣高等法院高雄分院刑事第一庭
                                  審判長法官  王光照
                                        法官  黃壽燕
                                        法官  黃仁松
右正本證明與原本無異。
不得上訴。
                                      書記官  呂明燕
中      華      民      國    九十      年      十一    月    二十九    日
附錄：本判決論罪科刑法條：
刑法第三百二十條第一項
意圖為自己不法之所有或第三人不法之所有，而竊取他人之動產者，為竊盜罪，處五
年以下有期徒刑、拘役或五百元以下罰金。
                                                                     Ａ


司法院資訊處製作；財團法人民間司法改革基金會備份。
